臺灣彰化地方法院民事裁定　　94年度小上字第10號
上　訴　人　甲○○
被上 訴 人　龍邦開發建設股份有限公司
法定代理人　朱炳昱
上列當事人間請求損害賠償事件，上訴人對於民國94年3月17日
本院彰化簡易庭94年度彰小字第24號第一審判決提起上訴，本院
裁定如左：
    主  文
上訴駁回。
第二審訴訟費用由上訴人負擔。
    理      由
一、上訴意旨略以：(一)本件與本院93年度彰小字第24號、93年度
    訴字第862號事件係由台灣彰化地方法院94年度偵字第650號
    詐欺案件刑事犯罪而來，在刑事案件中，政府坐實上訴人司
    法虐民之指控，上訴人係於民國93年5、6月提出告訴，如今
    案號排於94年，司法為政治特權服務不為平民追求正義。(二)
    上訴人因台灣化學纖維股份有限公司之施虐，致絕大部分民
    事求償中可作為庭呈證據文書幾乎無法提出，經台灣彰化地
    方法院檢察署94年度偵字第650號不起訴處分書、台灣高等
    法院台中分院檢察署94上聲議字第365號處分書，事實真相
    逐漸浮出，其凸顯之事實，與上訴人憑記憶所述歷程一致，
    卻與本院93年度訴字第862號事件被告中國國際商業銀行股
    份有限公司彰化分公司所提出之證據相矛盾，可見對上訴人
    有司法程序不正義。(三)本院94年度訴字第130號台灣化學纖
    維股份有限公司虐上訴人事件，與諸案皆相關，應為上游原
    因，其中詹國政嚴重涉虐上訴人，然前述刑事案件中被排除
    於不起訴處分書之外，「查無犯罪證據」疑皆病態政府執法
    不公為遮醜，藉司法院592號解釋文將身分為受害人之公訴
    案證人排除於刑事訴訟門外為自已爭虛面子之舉罷了。上訴
    人記得先繳銀行設定抵押Ｋ1所貸本息，之後曾遭換存簿、
    換帳號，進入訴訟銀行則提供Ｊ1貸款資料，皆疑為偽造之
    文書，而銀行於刑事案件中並未提供該虛假證據予檢察官，
    僅以一紙函文應付檢察官之詢問，加之上訴人繳息期間，有
    一筆提存款發生、有一件出現，有龍邦大第向上訴人催繳管
    理費，上訴人無緣出席參加該調解庭，事後該調解紀錄又遭
    故意隱匿，皆證上訴人有被政商特權團隊包圍、愚弄之實。
    (四)上述該調解庭，上訴人無緣參加，由建商參與調解，之後
    法院對上訴人就調解案之閱卷請求涉嫌愚弄不說，審理本案
    者竟是當年主持該調解庭之李言孫法官，而法官既然主持過
    疑似政商合作隱匿案情、擬歪曲事實不公對待上訴人之調解
    庭，如今如何能期待其自行打嘴巴還上訴人公道，照理李法
    官應自請迴避，則其宣示判決具何意義？其宣宗判決之時間
    點非常突然，時機非常敏感，正是上訴人原屬意之代理人李
    雪子藉一篇批判政府司法不公之文宣之隔日，可見李法官屬
    李雪子批判之「政商特權團隊」用以扭曲司法之一員棋子，
    其宣示判決當然不具司法公正意義，若非李法官在敏感時機
    突然宣示判決，上訴人原有意於其他相關案件進行到某一程
    度後，將二案皆擴張聲明為「先請求新台幣伍拾萬元整其餘
    請求暫時保留」，要求改由普通法院審理。綜上，本件審理
    之遭遇諸多程序不正義，皆衍生自政府「國定位未明財經政
    策乖違矛盾」原因，以致官員製造司法不公禍國殃民之違法
    等語。
二、按對於小額程序之第一審判決提起上訴，非以違背法令為理
    由，不得為之；其上訴狀內應記載上訴理由，表明原判決所
    違背法令及其具體內容，暨依訴訟資料可認為原判決有違背
    法令之具體事實，為民事訴訟法第436條之24第2項、第436
    條之25所規定。又民事訴訟法第468條、第469條第1款至第5
    款規定，於小額事件之上訴程序準用之，同法第436條之32
    第2項亦定有明文。是當事人對於小額事件提起上訴，如依
    民事訴訟法第468條規定，以第一審小額訴訟之判決有不適
    用法規或適用法規不當為理由時，其上訴狀或理由書應有具
    體之指摘，並揭示該法條之條項或內容，若係成文法以外之
    法則，應揭示該法則之旨趣，倘為司法院之解釋或最高法院
    之判例，則應揭示該判解之字號或其內容；如以民事訴訟法
    第469條第1款至第5款所列情形為理由時，其上訴狀或理由
    書，應揭示合於該條款之事實。上訴狀或理由書如未依此項
    方法表明，或其所表明者，顯與上開法條規定之情形不相合
    時，即難認為已對第一審小額訴訟判決之違背法令有具體之
    指摘，其上訴自難認為合法。查本件上訴人之上訴理由，均
    在指摘司法不公，並未具體表明原判決有何不適用法規、適
    用法規不當、或民事訴訟法第496條所列各款之情形，依上
    開說明，上訴人之上訴為不合法，應予駁回。
三、據上論結，本件上訴為不合法，依民事訴訟法第436條之32
    第2項、第444條第1項前段、第95條、第78條，裁定如主文
    。
中　　華　　民　　國　　94　　年　　6　　月　　29  　日
                  民事第二庭    審判長  何志通
                                法  官  黃倩玲
                            　　法  官  羅秀緞
以上正本係照原本作成。
不得抗告。
                                書記官  楊年雄
中　　華　　民　　國　　94　　年　　6　　月　　29  　日
